【裁判字號】    88,易,651
【裁判日期】    891108
【裁判案由】    竊盜
【裁判全文】
臺灣花蓮地方法院刑事判決                          八十八年度易字第六五一號
    公  訴  人  臺灣花蓮地方法院檢察署檢察官
    被      告  乙○○
右列被告因竊盜案件，經檢察官提起公訴（八十八年度偵字第三五二二號），本院判
決如左：
    主  文
乙○○共同攜帶兇器竊盜，處有期徒刑捌月，緩刑肆年。扣案之鐵鉗壹支沒收。
    事  實
一、乙○○與戊○○（另併案審理，現通緝中）基於共同意圖為自己不法所有之犯意
    聯絡，於民國八十八年九月十六日凌晨二時許，由戊○○攜其所有客觀上於之人
    身體具有危險性之鐵鉗一支，預供剪斷電纜線之用，並駕駛甲○○所失竊之車號
    ＩＺ─七六六五號自用小貨車搭載乙○○，至花蓮縣花蓮市○○路九十五號臺灣
    電力股份有限公司（下稱臺電公司）花蓮營業處堆放材料之空地內，竊取臺電公
    司所有之電纜線，共竊得約一百公斤，旋將竊得之電纜線擲出圍牆外，欲以上揭
    貨車載運時，適為該處守衛丁○○自監視器發現，報警處理，警員丙○○趕至現
場，當場捕獲乙○○，並扣得上開鐵鉗一支，戊○○則乘隙逃逸。
二、案經花蓮縣警察局花蓮分局報請臺灣花蓮地方法院檢察署檢察官偵查起訴。
     理  由
一、右揭事實，迭據被告乙○○於警訊、檢察官偵查及本院審理中坦承不諱，核與證
    人甲○○、丁○○、丙○○證述之情節相符，復有鐵鉗一支扣案及贓證物品認領
    保管收據一紙在卷可稽，事證明確，被告犯行堪以認定。
二、按竊盜罪既遂與未遂之區別，應以所竊之物已否移入自己實力支配之下為準，如
    已將他人之物移入自己實力支配之下，竊盜行為即屬完成，不因贓物尚未搬離現
    場，而謂為竊盜未遂（最高法院四十九年臺上字第九三九號判例參照）。本件被
    告已將竊取之電纜線擲出圍牆外，欲以貨車載運等情，業據被告於本院調查時供
    明在卷，是該電纜線顯已移入被告實力支配之下，雖尚未搬離現場，依上揭判例
    意旨，仍屬竊盜既遂。核被告所為，係犯刑法第三百二十一條第一第三款之攜帶
    兇器竊盜罪，公訴人認係犯同條第三項、第一項第三款之攜帶兇器竊盜未遂罪云
    云，尚有誤會，惟二者罪名相同，僅行為態樣有既、未遂之分，自無庸依刑事訴
    訟法第三百條變更起訴法條（最高法院八十七年臺上字第三二三四號判決參照）
    。被告與戊○○間有犯意之聯絡及行為之分擔，為共同正犯。爰審酌被告有妨害
    家庭、妨害兵役等犯罪紀錄，有臺灣花蓮地方法院檢察署刑案資料查註紀錄表在
    卷可參，素行不佳，年富力壯卻不思正當工作，妄想以非法手段不勞而獲，觀念
    偏差，所得財物價值尚非巨多，及犯罪後坦承犯行，態度良好等一切情狀，量處
    如主文所示之刑。又被告前因妨害家庭案件，經法院判處有期徒刑一年七月，於
    七十九年七月一日執行完畢出監，其後即無犯罪紀錄，有本院被告全國前案紀錄
    表在卷可佐，其因一時失慮，偶罹刑典，經此刑之宣告後，應知警惕而無再犯之
    虞，本院因認以暫不執行其刑為當，爰併宣告緩刑四年，以啟自新。扣案之鐵鉗
    一支為戊○○所有預供剪斷電纜線之用，業據被告供明在卷，屬被告所有供犯罪
    預備之物，依刑法第三十八條第一項第二款沒收之。
三、公訴意旨另以：被告與戊○○基於共同意圖為自己不法所有之犯意聯絡，先於八
    十八年九月十六日凌晨二時許，在花蓮市○○路二十一號前路旁，竊取甲○○所
    有之車號ＩＺ─七六六五號自用小貨車，因認被告尚涉有刑法第三百二十條第一
    項之竊盜罪嫌云云。
四、按犯罪事實應依證據認定之，無證據不得推定其犯罪事實，刑事訴訟法第一百五
    十四條定有明文。次按刑事訴訟法上證明之資料，無論其為直接證據或間接證據
    ，均須達於通常一般之人均不致於有所懷疑，而得確信其為真實之程度，始得據
    為有罪之認定，若其關於被告是否犯罪之證明未能達此程度，而有合理懷疑之存
    在，致無從形成有罪之確信者，即不得遽為不利被告之認定（最高法院七十六年
    臺上字第四九八六號判例意旨參照）。訊之被告堅決否認右揭犯行，辯稱：當晚
    係戊○○駕駛上開貨車至遊藝場找伊，嗣再載伊至臺電公司花蓮營業處竊取電纜
    線，伊並未竊取該車等語。按公訴人認被告涉犯此部分罪嫌，無非以被害人甲○○指述其所有之貨車於上揭時地失竊為唯一論據。按戊○○迭經本院傳拘均未到
    庭，惟證人丁○○於本院調查時證稱：當夜伊值班，從監視器見有二人在搬電纜
    線，即報警處理等語。證人即查獲之警員丙○○證稱：伊接獲通報後至現場，見
    乙○○及另一男子，伊立刻上前追捕，捕獲乙○○，另一男子則乘機逃逸，本件
    並未查獲該貨車之鑰匙等語。是被告顯係與另一男子共同行竊電纜線，則其所辯
    係戊○○駕駛貨車至遊藝場找伊同往行竊電纜線一情似非虛構。再被害人甲○○
    雖指稱其所有之貨車失竊，然其亦不知究係何人所竊，自難遽認即係被告竊取該
    貨車。此外，再依卷內之證據資料亦無從查得其他積極證據足以證明被告涉有此
    部分犯行，惟公訴人認此部分與前揭論罪科刑部分具有連續犯之關係，為裁判上
    一罪，爰不另為無罪之諭知，附此敘明。
據上論斷，應依刑事訴訟法第二百九十九條第一項前段，刑法第二十八條、第三百二
十一條第一項第三款、第七十四條第二款、第三十八條第一項第二款，判決如主文。
本案經檢察官李子春到庭執行職務。
中      華      民      國    八十九    年     十一     月      八      日
                              臺灣花蓮地方法院刑事庭
                                  法      官  陳  文  通
右正本證明與原本無異。
如對本判決不服，應於送達後十日內，向本院提出上訴狀。（應抄附繕本）告訴人或
被害人如對於本判決不服者，應具備理由請求檢察官上訴，其上訴期間之計算係以檢
察官收受判決正本之日期為準。
                                  法院書記官
中      華      民      國    八十九    年     十一     月      十六    日
附錄本判決論罪之法律條文
刑法第三百二十一條
犯竊盜罪而有左列情形之一者，處六月以上五年以下有期徒刑：
一、於夜間侵入住宅或有人居住之建築物、船艦或隱匿其內而犯之者。
二、毀越門扇、牆垣或其他安全設備而犯之者。
三、攜帶兇器而犯之者。
四、結夥三人以上而犯之者。
五、乘火災、水災或其他災害之際而犯之者。
六、在車站或埠頭而犯之者。
前項之未遂犯罰之。


司法院資訊處製作；財團法人民間司法改革基金會備份。
